【裁判字號】    99,上訴,2878
【裁判日期】    990915
【裁判案由】    毒品危害防制條例等
【裁判全文】
臺灣高等法院刑事判決                99年度上訴字第2878號
上  訴  人    臺灣新竹地方法院檢察署檢察官
被      告    甲○○
上列上訴人因被告違反毒品危害防制條例等案件，不服臺灣新竹
地方法院九十九年度審訴字第四二二號、審易字第四一九號，中
華民國九十九年七月十二日第一審判決（起訴案號：臺灣新竹地
方法院檢察署九十八年度偵字第九一八六號、九十九年度偵字第
三四三六號、九十九年度毒偵字第三二四號、第七三五號、第八
七五號），提起上訴，本院判決如下：
    主  文
上訴駁回。
    事實及理由
一、本案經本院審理結果，認原審以被告涉犯攜帶兇器之加重竊
    盜罪、故買贓物罪及施用第一、二級毒品四罪，事証明確，
    均依累犯各判處有期徒刑七月、三月、三月、七月、三月、
    三月、三月，並定應執行有期徒刑一年八月，認事用法均無
    違誤，量刑亦稱妥適，應予維持，爰引用原審判決書記載之
    事實、証據及理由（如附件）。
二、公訴人上訴意旨略以：本件被告各次犯行均符合刑法第四十
    七條第一項之累犯加重要件，別無應予減輕或酌減其刑之事
    由。然觀諸原審判決除開故買贓物部分，均量處各該罪名法
    定本刑下限加有期徒刑一月之刑度，實乃依刑法第四十七條
    第一項加重後之最低刑度；故買贓物犯行於有期徒刑之主刑
    項目，亦屬最低刑度。然原判決於理由審酌事項，分別以「
    被告素行不良，不思以勞力賺取所需，以攜帶兇器之加重竊
    盜方式而竊取他人之財物，其所為顯不尊重他人財產權益」
    、「被告未以正途取得汽車使用，竟以明顯之低價而購買來
    路不明贓物，使被害人難以回復」、「被告前經施以觀察勒
    戒仍無法使其戒斷毒癮，足見其缺乏拒用毒品之決心及悔改
    之意」等情，應有各有加重其刑之原因，乃竟全量處最低刑
    度，雖在裁量權限範圍，惟仍難免失出等語。
三、按刑之量定，為求個案裁判之妥當性，法律賦予法院裁量之
    權。量刑輕重，屬為裁判之法院得依職權自由裁量之事項，
    苟其量刑已以行為人之責任為基礎，並斟酌刑法第五十七條
    各款所列情狀，在法定刑度內，酌量科刑，如無偏執一端，
    致明顯失出失入情形，上級審法院即不得單就量刑部分遽指
    為不當或違法（最高法院七十二年台上字第六六九六號判例
    參照）。經查：本案被告如原判決事實所載，加重竊盜部分
    係持鐵鋸竊取廢棄遊樂區內插立球場泥土內價值新台幣（下
    同）二千元之鋼筋廿六條；故買贓物部分，係以約一千五百
    元至二千元之價格，購買1996年份之裕隆小客車（被害人稱
    值四萬五千元）為代步工具；施用毒品部分，則又係戕害自
    身健康，並未危及他人等情。原判決並科刑審酌，已依刑法
    第五十七條各款所列情狀審酌，而為量刑之準據，經核並無
    量刑輕重相差懸殊等裁量權濫用之情形，量刑即無不妥適。
    。公訴人提起上訴，認原審判決量刑過輕，指摘原審判決不
    當，乃無理由，應予駁回
四、據上論斷，應依刑事訴訟法第三百六十八條、第三百六十四
    條、第三百七十三條，判決如主文。
本案經檢察官李叔芬到庭執行職務。
中    華    民    國   九十九   年   九   月   十五   日
                  刑事第四庭審判長法  官  陳筱珮
                                  法  官  孫惠琳
                                  法  官  陳玉雲
以上正本證明與原本無異。
如不服本判決，應於收受送達後十日內向本院提出上訴書狀，其
未敘述上訴之理由者並得於提起上訴後十日內向本院補提理由書
（均須按他造當事人之人數附繕本）。「切勿逕送上級法院」。
                                  書記官  吳玉華
中    華    民    國    99    年    9     月    15    日

司法院資訊處製作；財團法人民間司法改革基金會備份。
